

KENSINO ODE

Full Stack Developer

Kontak

zayn.dev.1510@gmail.com

+6282297886738

Jln Ahmad Yani, Baubau

https://github.com/zayndev-1510

Keterampilan Lunak

- Microsoft Office
- Linux

Keahlian

- HTML & CSS
- Javascript (React Js)
- PHP (Laravel & CI)
- Java & Kotlin (Mobile Application)
- Golang (Gorm & GIN)
- Github

Pendidikan

- SMP
 SMP Negeri 1 Mangoli Utara
 2011
- SMA
 SMa Negeri 1 Mangoil Utara
 2014
- Perguruan tinggi
 Program Studi Teknik Informatika
 Universitas Dayanu Ishanuddin Baubau
 2015 2020

Tentang Saya

Saya Adalah Full Stack developer yang mampu membangun aplikasi berbasis website dan mobile dengan menggunakan stack teknologi modern, serta mampu merancang dan menganalisis sebuah sistem atau aplikasi sesuai kebutuhan dan memiliki pengalaman kurang lebih 3 tahun lebih dalam pengembangan aplikasi berbasis web dan mobile mulai analisis sesuai kebutuhan hingga pengujian.

Pengalaman Kerja

Asisten Dosen Laboratorium Teknik Informatika Unidayan Baubau

Juni 2018 – Februari 2020

 Sebagai Penanggung Jawab Dalam Membantu Dosen Proses Belajar Mengajar Dilaborotorium.

SISTEM INFORMASI BPDB BUTON BAUBAU BERBASIS WEBSITE

Januari 2019 - Maret 2019

- Sebagai Programmer Dalam Merancang Dan Menganalisis Sistem Yang Dibutuhkan Di Website.
- Membangun Sistem Sesuai Rancangan Menggunakan HTML,CSS,PHP, Dan Jayascript
- Melakukan Pengujian Sistem Secara Manual Sebelum Dipublikasikan
- Melakukan Pengujian Sistem Secara Resmi Di Publikasikan Di Kantor BPDB BUTON Baubau

Aplikasi Absen Karyawan Menggunakan Scan QR Barcode Berbasis Mobile

September 2020 - Oktober 2020

- Sebagai Programmer Dalam Merancang Dan Menganalisis Sistem Yang Dibutuhkan Di Aplikasi.
- Membangun Sistem Sesuai Rancangan Dengan Menggunakan Java dan
 Larayel
- Melakukan Pengujian Sistem Secara Manual Sebelum Dipublikasikan

E-Library Universitas Dayanu Ikshanuddin Baubau Berbasis Website

Oktober 2022 - Desember 2022

- Sebagai Programmer Dalam Merancang Dan Menganalisis Sistem Yang Dibutuhkan Di Aplikasi.
- Membangun Sistem Sesuai Rancangan Dengan Menggunakan Java dan Laravel
- Melakukan Pengujian Sistem Secara Manual Sebelum Dipublikasikan